【裁判字號】    98,簡上,191
【裁判日期】    981030
【裁判案由】    傷害等
【裁判全文】
臺灣嘉義地方法院刑事判決             98年度簡上字第191號
上  訴  人
即  被  告  丁○○
上列上訴人即被告因傷害案件，不服本院嘉義簡易庭98年度嘉簡
字第888號中華民國98年6月30日第一審簡易判決（聲請案號：臺
灣嘉義地方法院檢察署98年度偵字第2190號），提起上訴，本院
管轄第二審之合議庭判決如下：
    主  文
上訴駁回。
    犯 罪 事 實
一、丁○○與甲○○前係男女朋友，於民國97年8月29日19時40
    分許，丁○○駕駛其所有之車牌號碼6821-PK號自用小客車
    ，搭載友人丙○○，至嘉義市○○里○○○街113號甲○○
    住處，向甲○○催討債務，丁○○與丙○○見門未關進入客
    廳後，丁○○竟基於普通傷害之犯意，徒手毆打甲○○，致
    甲○○受有右臉痛、頸部及左肩部擦傷之傷害，甲○○之弟
    乙○○在2樓睡覺，聽聞樓下有爭吵聲，趕至1樓後，發現丁○○徒手毆打甲○○，經制止無效，乃與在場姓名年籍不詳
    之成年友人，徒手毆打丁○○，致丁○○受有右胸部、腹部
    及右背部挫傷、右側第9肋骨骨折、頸部挫傷之傷害，乙○○另持球棒將丁○○之上揭自用小客車前擋風玻璃、右後車
    窗玻璃加以損壞，足以生損害於丁○○（乙○○所涉傷害、
    毀損犯行，分據原審判處有期徒刑4月、拘役25日確定）。
二、案經甲○○訴請嘉義市政府警察局第一分局報請臺灣嘉義地
    方法院檢察署檢察官偵查聲請簡易判決處刑。
    理  由
壹、程序事項：
    按被告以外之人於審判外之言詞或書面陳述，除法律有規定
    者外，不得作為證據。當事人、代理人或辯護人於法院調查
    證據時，知有第159條第1項不得為證據之情形，而未於言詞
    辯論終結前聲明異議者，視為有前項之同意。刑事訴訟法第
    159條第1項、第159條之5第2項分別定有明文。查檢察官、
    被告丁○○就告訴人甲○○、證人乙○○、丙○○於警詢時
    之陳述，未於言詞辯論終結前聲明異議，本院審酌其等言詞
    陳述作成時之情況，並無違法取證或其他瑕疵，認為以之作
    為證據為適當，是其等此部分之陳述，應有證據能力。至告
    訴人、證人乙○○於偵查中並無依法不得令其具結之情形，
    檢察官訊問時並未命其具結，是其等於偵查中之陳述，應無
    證據能力。
貳、實體事項：
一、訊據被告固供承有於上揭時間至告訴人住處，惟矢口否認有
    何傷害之犯行，辯稱：當天伊是開6821-PK號小客車，和丙○○一起去的，到門口時伊打電話叫甲○○出來跟我們說，
    叫她還我們錢，可是她都沒有出來跟我們講話，電話有接通
    ，但是她直接掛掉了，等了2分鐘，乙○○到了就打我們，
    後來伊跑去報案。伊沒有打甲○○，也沒有進去她家，伊不
    知道為何甲○○會受傷云云。然查：
  (一)上揭犯罪事實，業據告訴人、證人乙○○於警詢時證述屬實
    （見警卷第1-2、8-9頁），並經告訴人於本院審理時結證稱
    ：被告1句話都沒有說就打伊，打伊的時候就在罵，他勒伊
    脖子，搥伊頸、肩部，有打伊臉，但是驗不出傷，可是伊會
    痛，伊當天有去嘉義醫院驗傷，所受的傷都是被告打的等語
    （見本審卷第57、59-60頁），且據證人乙○○於本院審理
    時結證稱：我們那裏是3樓房子，伊在2樓睡著被吵醒，他們
    在1樓，伊當時聽到大、小聲，就衝下去，下去後看到被告
    打伊姐姐，伊當時看到肩、頸抓好幾條的痕跡，其他伊不清
    楚，當時伊就打被告，趕他不出去，後來伊就打他的車子等
    語（見本審卷第63、65-66頁），又告訴人受有右臉痛、頸
    部及左肩部擦傷之傷害，有告訴人於97年8月29日就診之行
    政院衛生署嘉義醫院診斷證明書1份附卷可憑（見警卷第17
    頁），足認被告確有傷害之犯行。
  (二)雖被告以上詞置辯，而證人丙○○並於警詢時證稱：伊當時
    跟丁○○一起到案發現場，丁○○只是告訴伊要向人拿錢而
    已，我們都在甲○○住處外面，伊沒有與丁○○進入甲○○
    家中等語（見警卷第12頁），然告訴人於本院審理時結證稱
    ：被告在97年8月29日晚上有去伊家找伊，伊家是3樓透天，
    當天門開著，都沒有關門，伊和伊女兒在那裏玩，被告和他
    1個伊不認識的朋友丙○○進去客廳，伊看到時，他們已經
    站在我們家客廳裏面了。丙○○抱伊女兒在旁邊，沒有講話
    等語（見本審卷第55-56、59、61頁），證人乙○○於警詢
    時證稱：當時丁○○夥同另1友人在場，抱住伊姐姐3歲的女
    兒，而丁○○正出手毆打伊姐姐等語（見警卷第2頁），足
    見證人丙○○確有與被告一同進入告訴人客廳住處，是證人
    丙○○上揭證述，顯係迴護被告之詞，尚非可採。雖被告聲
    請傳喚證人丙○○到庭作證，然證人丙○○經本院向其住所
    地送達傳票，由證人丙○○本人親自收受，經合法傳喚未到
    庭，有個人基本資料查詢結果、送達證書各1紙在卷可憑（
    見本院卷第38、50頁），且被告於本院審理時已供稱：「（
    問：丙○○是你朋友嗎？）高中同學，認識很久，約8、9年
    ，但是後來沒有在一起。」「（問：為何本院2次合法傳喚
    他都不來？）我有打給他，乙○○和丙○○的表哥或堂哥有
    認識，他的意思是說不要得罪誰，他不好做人。」「（問：
    所以丙○○是不願意到本院作證嗎？）是。」等語（見本審
    卷第72頁），是證人丙○○既拒絕到庭作證，縱本院再行傳
    喚亦不可能到庭，而本件經告訴人及證人乙○○於本院審理
    時到庭證述後，待證事實已臻明瞭無再調查之必要，是本院
    認證人丙○○已無再行傳喚之必要，應併敘明。
  (三)綜上所述，被告前開所辯，顯係卸責之詞，不足採信。本件
    事證明確，被告之犯行堪予認定。
二、核被告所為，係犯刑法第277條第1項之傷害罪。原審認被告
    罪證明確，並依卷證審酌被告高職畢業之智識程度，僅因細
    故即出手推打告訴人之動機、手段，及告訴人所受傷害程度
    ，被告迄未與告訴人和解賠償其所受損害等一切情狀，因而
    適用刑事訴訟法第449條第1項前段、第454條第2項、刑法第
    277條第1項、第41條第1項前段、刑法施行法第1條之1第1項
    、第2項前段，就被告之犯行量處拘役40日，並諭知以新臺
    幣1,000元折算1日之易科罰金折算標準，認事用法均無不當
    ，量刑亦甚妥適。被告仍執前詞提起上訴，請求為無罪判決
    ，為無理由，應予駁回。
據上論斷，應依刑事訴訟法第455條之1第1項、第3項、第368條
，判決如主文。
本案經檢察官曹合一到庭執行職務。
中    華    民    國    98    年    10    月    30    日
                     刑事第二庭  審判長法  官  沈福財
                                       法  官  林青怡
                                       法  官  卓春慧
上列正本證明與原本無異。
本件不得上訴。
中    華    民    國    98    年    10    月    30    日
                                       書記官  李玫娜
附錄本案論罪科刑法條全文：
刑法第277條第1項：
傷害人之身體或健康者，處3年以下有期徒刑、拘役或1千元以下
罰金。


司法院資訊處製作；財團法人民間司法改革基金會備份。
